【裁判字號】    95,抗,165
【裁判日期】    950223
【裁判案由】    假扣押
【裁判全文】
臺灣高等法院民事裁定                   95年度抗字第165號
抗  告  人  甲○○○○○○○○.
上列抗告人與相對人北誼興業股份有限公司間假扣押事件，對於
中華民國94年11月30日臺灣宜蘭地方法院94年度裁全字第994號
裁定，提起抗告，本院裁定如下：
    主  文
抗告駁回。
抗告訴訟費用由抗告人負擔。
    理  由
一、按債權人就金錢請求或得易為金錢請求之請求，欲保全強制
    執行聲請假扣押，如就債務人所應受之損害，已供法院所定
    之擔保者，法院得予准許，民事訴訟法第522條第1項、第52
    6條第2項定有明文。又，假扣押為保全程序而非確定私權之
    訴訟程序，請求及假扣押之原因雖應釋明，或由債權人就債
    務人所應受之損害，供法院所定之擔保以代釋明，但債權人
    本案債權是否確實存在，則非保全程序所應審認之事項，此
    觀民事訴訟法第526條之規定自明 （最高法院61年度台抗字
    第589號判例意旨參照）。
二、經查，本件相對人（即債權人）主張：抗告人向伊購買液化
    石油氣，迄民國 (下同)94 年11月中，共積欠伊新台幣（以
    下同）5, 340,463元，其中應收帳款為3,605,463元，應收
    票據為1,73 5, 000元，票據部分經伊提示未獲兌付，頃聞
    抗告人有脫產可能，伊恐債權有日後不能執行或甚難執行之
    虞，為此聲請假扣押等情，業據提出銷售月報表、退票支票
    等件（均為影本）為證（見原法院卷5-13頁），以釋明兩造
    間有金錢之債權債務關係存在，且相對人亦具狀陳明願供擔
    保以補釋明之不足，此有假扣押聲請狀在卷足憑（見原法院
    卷3-4頁），是原裁定依首開規定，命相對人提供1,800,000
    元擔保金供擔保後得就抗告人之財產，於5,340,463元之債
    權金額範圍內為假扣押，於法有據，並無不當。雖抗告意旨
    略以：抗告人自91年起始經營永安煤氣行，雙方約定交易方
    式為以每桶液化石油氣加收若干元，惟相對人自91年間起即
    未與抗告人對帳，迄今亦僅100萬餘元，且相對人亦將抗告
    人經營永安煤氣行以前之未收帳款責由抗告人負擔，實不合
    理，抗告人並未積欠相對人5, 340,463元等語，但此均屬實
    體抗辯事由，應待本案解決之問題，揆諸首揭說明，非本件
    保全程序中法院所得審究之事項，其據以對原裁定聲明不服
    ，求予廢棄，不能認為有理由。
三、據上論結，本件抗告為無理由，裁定如主文。
中    華    民    國    95    年    2     月    23    日
                  民事第十五庭審判長法  官 黃騰耀
                                    法  官 黃國永
                                    法  官 李媛媛
正本係照原本作成。
本裁定除以適用法規顯有錯誤為理由，並經本院許可外，不得再
抗告。如提起再抗告，應於收受後10日內委任律師為訴訟代理人
向本院提出再抗告狀。並繳納再抗告費新台幣1000元。
中    華    民    國    95    年    2     月    23    日
                                    書記官 秦仲芳


司法院資訊處製作；財團法人民間司法改革基金會備份。
